---
title: "Untitled"
output: html_document
---

```{r setup, include=FALSE}
knitr::opts_chunk$set(echo = TRUE)
```

# Testendo se o nome do seu pacote já existe

```{r}
install.packages("available")
available::available("CodeHover")

```

# bibliotecas para facilitar criação de pacote

usethis
devtools
roxygen2

# Passo a passo

https://www.youtube.com/watch?v=79s3z0gIuFU

https://nceas.github.io/oss-lessons/creating-r-packages/creating-r-packages.html

https://corinnovation.com/2019/04/26/creating-an-r-package/

https://r-pkgs.org/



1) cria um novo projeto, opção pacote, com versionamento no GIT.

2) altere a função para as funções de interesse

3) altere a descrição do pacote

4) use roxygen2 para criar a documentação para suas funções

  4.1 para isso vá no menu Build -> configure build tools -> Generate documentation with roxygen2
      
    Aqui pode ticar todas as opções para ser feito com Roxygen2, inclusive vignette
    
    Adicionamente na opção Check package - R CMD-Check adicionar:
    --as-cran
    
    Isso vai fazer ele fazer checagens adicionais na compilação do pacote.
  
  4.2 imagino que a documentação default já criada antes, na pasta man possa ser simplesmente deletada

  4.3 para criar documentação via roxygen2, vá para o arquivo de funções, clique em uma funçao que vc quer criar documentação, depois clique no menu "code" -> create roxygen skeleton
  
  Ele vai geral algo assim: 

    #' @title CodeHover initiate Table
    #'
    #' @description
    #'
    #' @param xxx
    #' @param yyy
    #' @param zzz
    #'
    #' @return
    #' @export
    #'
    #' @examples

  Edite o necessário, salve

5) Build -> clean and rebuild

6) chek it

7) Instala para testar que funcionou
setwd("..")
devtools::install("CodeHover")

8) {usethis} use_create README para criar um README em rmarkdown

9) usethis::use_rmarkdown_template("Template Name") para criar Rmarkdown template template (na pasta skeleton vc pode por arquivos adicionais como seu css e javascript)

10) ponha no git

https://usethis.r-lib.org/articles/articles/git-credentials.html

```{r}
usethis::create_github_token()
gitcreds::gitcreds_set()
usethis::use_git_config(user.name = "arthurwelle",
                        user.email = "arthurwelle@yahoo.com")
usethis::use_github()
usethis::use_readme_md()
usethis::use_build_ignore("Example.gif")
usethis::edit_r_buildignore()

# create a vignette
usethis::use_vignette("codehover_intro", "Codehover intro")

pkgdown::build_site()
```

